Inventaris van het archief van de bureaus Kabinet en Juridische Zaken van de Afdeling Politie van het Ministerie van Justitie, (1932) 1945-1952 (1968)
Nationaal Archief, Den Haag
Ministerie van Justitie: Afdeling Politie, Bureaus Kabinet en Juridische Zaken
Jus/ Politie / KJZ
oudste stuk - jongste stuk: 1932-1968
merendeel 1945-1952
J36
2347 inventarisnummers; 19,00 meter
Normale geschreven, getypte en gedrukte documenten, geen bijzondere handschriften.
Nationaal Archief, Den Haag
Ministerie van Justitie / Afdeling Politie / Bureau Kabinet(1945-1952); Ministerie van Justitie / Afdeling Politie / Bureau Juridische Zaken (1945-1947)
Het archief bestaat grotendeels uit bescheiden van het Bureau Kabinet van de Afdeling Politie en bevat een grote serie dossiers inzake informatie betreffende natuurlijke personen, die werd verkregen van de procureurs-generaal en de voormalige Politiebuitendiensten te Parijs en Londen. Daarnaast bevat het stukken met betrekking tot inlichtingen ten aanzien van zowel natuurlijke als rechtspersonen, en rapporten van het Bureau Nationale Veiligheid (BNV), later Binnenlandse Veiligheidsdienst (BVD). Deze stukken zijn onder meer gerelateerd aan de Tweede Wereldoorlog, Indonesië en communisme. Verder bevat het archief een aantal stukken betreffende juridische aangelegenheden, afkomstig van het Bureau Juridische Zaken van de Afdeling Politie.
Archiefvorming
Geschiedenis van de archiefvormer
Bureau Kabinet van de Afdeling Politie
Bij ministeriële beschikking van 30 juli 1945, nr. 973/1945 werd vastgesteld het "Reglement Afdeeling Politie", waarbij in artikel 18 werd bepaald dat de werkzaamheden welke voorheen werden verricht door het voormalig Directoraat-Generaal van Politie en de Recherchecentrale door voornoemde Afdeling Politie zouden worden overgenomen.
De taak van het gelijktijdig met voornoemde beschikking ingestelde Bureau Kabinet kan als volgt worden omschreven:
Het kabinet is belast met de behandeling van zaken van vertrouwelijke aard
Het kabinet is belast met de behandeling van aangelegenheden van Rijkspolitiezorg welke niet onder de ander ingestelde bureaus vallen
Het kabinet is belast met de verdeling van de ingekomen post over de andere bureaus van de afdeling
Het kabinet is belast met de behandeling van aangelegenheden betreffende de inwendige dienst van het dienstgebouw van de afdeling
Het kabinet is belast met de behandeling van de personeelszaken van de afdeling
Het kabinet draagt zorg voor, waar aangelegenheden van de politie een gemeenschappelijke behandeling van twee of meerdere bureaus vergt, zulks geschiedt.
Onder het bureau ressorteerden de bijzondere ambtenaren van de Rijkspolitie. Het bureau omvatte: Kabinet, Secretarie en Inwendige Dienst
Het Bureau Kabinet werd met ingang van de datum van inwerkingtreding van de reorganisatiebeschikking - zijnde 1 januari 1954 - opgeheven, waarbij de taken van dit bureau, voor zover zij op crimineel terrein lagen, werden toevertrouwd aan het Bureau Criminele Voorlichting en voor het overige aan het Bureau Personeel en Organisatie van de Afdeling Politie.
Bureau Juridische Zaken van de Afdeling Politie
Bij ministeriële beschikking van 30 juli 1945, nr. 973/1945 werd vastgesteld het "Reglement Afdeeling Politie", waarbij in artikel 18 werd bepaald dat de werkzaamheden welke voorheen werden verricht door het voormalig Directoraat-Generaal van Politie en de Recherchecentrale door het Bureau Juridische Zaken van de Afdeling Politie zouden worden overgenomen.
Artikel 5 van bovenvermeld besluit luidt:
"Het Bureau Juridische Zaken is belast met alle aangelegenheden van juridische aard".
Na een reorganisatie in 1954 bij de Afdeling Politie ging Bureau Juridische Zaken verder als zelfstandig bureau.
Geschiedenis van het archiefbeheer
Archiefblok depot 68: Bureau Kabinet van de Afdeling Politie, periode 1945 - 1952 (- 1967)
Deze verzameling is een residu van het oorspronkelijk archief van het voormalig Bureau Kabinet van de Afdeling Politie van het Departement van Justitie over de jaren 1945-1952. Een groot deel van het archief is terechtgekomen in de archieven van het Bureau Nationale Veiligheid (BNV) en de rechtsopvolgers van dit bureau.
Dit depot bestond oorspronkelijk uit drie delen respectievelijk aangeduid met de symbolen P, V en A. De indicatie P slaat op informatie betreffende natuurlijke personen, verkregen van de procureurs-generaal en de voormalige politiebuitendiensten te Parijs en Londen. Onder de letter V zijn samengebracht de inlichtingen betreffende rechtspersonen, voornamelijk bestaande uit maand- en weekoverzichten, aanvankelijk van de BNV en later de BVD. De rubriek A heeft betrekking op collectieve informatie ten aanzien van zowel natuurlijke als rechtspersonen en periodieke overzichten van het vroegere BNV.
De ordeningssystematiek: aan elke nieuwe zaak die ontstond binnen een rubriek, werd naast de letter P, V of A, een volgnummer toegekend, beginnend bij 1, welk nummer gevolgd werd door een deelstreep met daarachter de vermelding van het jaar, waarin de betreffende zaak ontstond, bijvoorbeeld: A79/46 Stukken betreffende de situatie en de toekomst van de politiebuitendiensten.
Echter met dien verstande, dat met de aanvang van een nieuw jaar gelijktijdig een nieuwe nummering (analoog aan het voorafgaande) werd opgezet.
Er blijken een aantal zaken te zijn die niet genummerd zijn. In navolging van de gebruikte systematiek is, door het ministerie van Justitie, gekozen voor een letteraanduiding met volgnummer, eveneens gevolgd door een deelstreep met daarachter de vermelding van het jaar van, in dit geval het oudste stuk van de desbetreffende zaak. Er is gekozen voor de letter O, als aanduiding voor de rubriek "Overige".
Archiefblok depot 105: Bureau Kabinet van de Afdeling Politie, periode 1945 - 1946.
Bij de dossiervorming werd aan elke nieuwe zaak die ontstond een volgnummer toegekend, beginnend bij 1, welk nummer werd gevolgd door een deelstreep met daarachter de vermelding van het jaar waarin de betreffende zaak ontstond, bijvoorbeeld: 18/1948 Politiebesluit 1945.
Echter met dien verstande, dat met de aanvang van een nieuw jaar gelijktijdig een nieuwe nummering (analoog aan het voorafgaande) werd opgezet. Met ingang van 1 december 1946 werd deze ordeningssystematiek afgeschaft en werden de stukken opgenomen in het "chronologisch archief".
Dit depot omvat de jaren 1945-1946. Het had aanvankelijk een omvang van vijf strekkende meter. Door Justitie zijn in het verleden, aan de hand van de bepalingen uit de "lijst van voor vernietiging in aanmerking komende stukken", stukken uit het archief vernietigd. De aangetroffen omvang bedroeg 6 archiefdozen.
Twee dozen hadden als opschrift: Ned. Instituut Steun Wettig Gezag Korps Vrijwillige Hulppolitie. In feite betreft het dossiers inzake de vrijwillige Hulppolitie, afkomstig uit het archief van het Bureau Kabinet van de Afdeling Politie (dossier 28/46) en de taakopvolgers.
Archiefblok depot 108: Bureau Juridische Zaken van de Afdeling Politie, periode 1945 - 1947.
Over de jaren 1945, 1946 en een gedeelte van 1947 werd aan elke nieuwe zaak die ontstond een volgnummer toegekend, beginnende bij nr. 1, welk nummer werd gevolgd door een deelstreep met daarachter de vermelding van het jaar, waarin de betreffende zaak ontstond, bijvoorbeeld: 616/1946 Beroep weigering jachtakte Van Duin.
Echter met dien verstande, dat met de aanvang van een nieuw jaar gelijktijdig een nieuwe nummering (analoog aan het voorafgaande) werd opgezet. Medio 1947 werd deze ordeningssystematiek afgeschaft en werden de stukken opgenomen in het "chronologisch archief".
Dit depot omvat derhalve slechts de jaren 1945 - mei 1947.
Op basis van artikel 5, onder e van het archiefbesluit 1995 is het bestand volledig ter bewaring aangewezen en overgedragen aan het Nationaal Archief.
Overbrenging van een overheidsarchief
De verwerving van het archief
Het archief is krachtens bepalingen van de Archiefwet overgebracht.
Inhoud en structuur van het archief
Inhoud
Er zijn meerdere eigentijdse toegangen (inv.nrs. 1 - 39) aangetroffen. De belangrijkste hiervan is het register geordend alfabetisch op persoonsnaam (inv.nrs. 1 - 25). De reden waarom er nog een tweede register is aangelegd met identieke ordening is niet bekend. Verder zijn er nog twee registers aangetroffen alfabetisch op naam van onderwerp. Daarnaast is er een register aangetroffen geordend alfabetisch op persoonsnaam aangaande de ledenlijst van Afdeling B, (Justitie) van het Rechtsfront, alsmede een register op de dossiers van depot 68, alfabetisch geordend op onderwerp c.q. organisatie.
De registers bevatten verwijzingen naar de gebruikte coderingen van de desbetreffende dossiers.
Ordening van het archief
Archiefblok depot 68
In het blok depot 68 zijn de volgende coderingen (met volgnummer en vermelding van jaar van opmaak), welke als rubrieksindeling zijn gebruikt, aangetroffen:
A: collectieve informatie ten aanzien van zowel natuurlijke als rechtspersonen en periodieke overzichten van het Bureau Nationale Veiligheid.
P: informatie betreffende natuurlijke personen, verkregen van de procureurs-generaal en de voormalige politiebuitendiensten te Parijs en Londen.
V: inlichtingen betreffende rechtspersonen voornamelijk bestaande uit maand- en weekoverzichten van de BNV en later BVD
Q: hiervan is de betekenis onbekend.
O: overige.
Binnen de letter/rubrieksaanduiding zijn de dossiers per jaar op volgnummer geplaatst. Bij diverse dossiers komt de jaaraanduiding in de codering niet overeen met de datering van de stukken. Er is voor gekozen om deze dossiers op de jaaraanduiding van de codering te plaatsen. Bij reeksen is de codering van het eerste dossier onder de reeks in de beschrijving opgenomen om een correcte plaatsing te realiseren.
Archiefblokken depots 105 en 108
In de blokken depot 105 en 108 zijn de dossiers per jaargang van opmaak op het toegekend volgnummer geplaatst.
Aanwijzingen voor de gebruiker
Openbaarheidsbeperkingen
Deels openbaar, deels beperkt openbaar (B).
Materiële beperkingen
Het archief kent geen beperkingen voor het raadplegen van stukken als gevolg van slechte materiële staat
Aanvraaginstructie
Openbare archiefstukken kunnen online worden aangevraagd en gereserveerd. U kunt dit ook via de terminals in de studiezaal van het Nationaal Archief doen. Om te kunnen reserveren dient u de volgende stappen te volgen:
U maakt een profiel aan op www.gahetna.nl, en logt vervolgens in
Via de archiefinventaris (alleen de beschrijvingen met rode nummers) selecteert u het gewenste archiefstuk door op de knop 'Reserveren' te klikken
In het volgende scherm geeft u aan op welke dag u het archiefstuk wilt inzien
Indien u zich bevindt in de studiezaal en een tafelnummer heeft ontvangen kunt u dit nummer vermelden. Als u geen tafelnummer heeft kunt u tafelnummer 777 laten staan
Vervolgens bevestigt u uw reservering door deze te versturen.
Verwant materiaal
Beschikbaarheid van kopieën
Inventarisnummers van dit archief zijn niet in kopievorm beschikbaar
Afgescheiden archiefmateriaal
2.04.80 - Inventaris van het archief van het Ministerie van Binnenlandse Zaken: Bureau voor Nationale Veiligheid (BNV), (1930) 1945 - 1946 (1980).
Beschrijving van de series en archiefbestanddelen
- Bureau Kabinet van de Afdeling Politie, 1945 - 1952, 1.
  - Eigentijdse toegangen, 1.1
    - Registers op de dossiers zoals beschreven in de rubrieken 1.2.1, 1.2.2, 1.2.3 en 1.2.4., 1945-1952 (1967); 1-39; 6 kaartsystemen
      - Alfabetisch geordend op persoonsnaam., 1-25
        - A - Bak., 1
          Openbaarheid beperkt tot 01-01-2028
        - Bal - Bli., 2
        - Blo - Bre., 3
        - Bri - Co., 4
        - Cr - Du., 5
        - Dv - Fo., 6
        - Fr - Gre., 7
        - Gri - Hel., 8
        - Hem - I., 9
        - J - Kla., 10
        - Kle - Kui., 11
        - Kuj - Lie., 12
        - Lif - Ma., 13
        - Me - Mor., 14
        - Mos - Of., 15
        - Og - Pi., 16
        - Pl - Rei., 17
        - Rek - Rz., 18
        - S - Schul., 19
        - Schum - Spo., 20
        - Spr - Te., 21
        - Tg - Vere., 22
        - Verf - Wak., 23
        - Wal - Win., 24
        - Wip - Z., 25
      - Alfabetisch geordend op persoonsnaam., 26-31
        Letter A ontbreekt.
        - B - Brug., 26
        - Bruh - D., 27
        - E - J., 28
        - K - O., 29
        - P - S., 30
        - T - Z., 31
      - Alfabetisch geordend op naam van onderwerp c.q. organisatie., 32-35
        - A - C., 32
        - D - J., 33
        - K - Ra., 34
        - Re - Z., 35
      - Alfabetisch geordend op naam van onderwerp c.q. organisatie: A - Z., 36
      - Register op het ledenbestand van Afdeling B (Justitie) van het Rechtsfront, alfabetisch geordend op persoonsnaam., 37-38
        - A - R., 37
        - S - Z., 38
      - Register op dossiers in depot 68, alfabetisch geordend op naam van onderwerp c.q. organisatie (of heel sporadisch een persoonsnaam): A - Z., 39
        Achteraf aangelegd.
  - Stukken betreffende bijzondere onderwerpen, 1.2
    - A, Collectieve informatie ten aanzien van zowel natuurlijke als rechtspersonen en periodieke overzichten van het Bureau Nationale Veiligheid, 1.2.1
      - A 008/46. Stukken betreffende de doorzending aan de procureurs-generaal, fungerend directeuren van politie te 's-Gravenhage, Amsterdam, Groningen, Arnhem en 's-Hertogenbosch van de bij het Ministerie van Marine opgestelde Regeling Marine Intelligentie Dienst, met het verzoek de waterpolitie c.q. de plaatselijke politie in die gemeenten waar een afdeling van de betreffende dienst is gevestigd daarmee in kennis te stellen., 1946; 40; 1 omslag
        Openbaarheid beperkt tot 01-01-2022
      - A 009/46. Stukken betreffende het verlenen van medewerking aan het verzoek van de minister van Overzeese Gebiedsdelen om aan de kolonel van de Koninklijke Marechaussee, commandant der Grensbewaking, gegevens te verstrekken over politieke betrouwbaarheid van repatrianten uit Nederlands-Indië., 1945-1946; 41; 1 omslag
      - A 012/46. Stukken betreffende de detachering en salariëring van personeel en verslagen van de werkzaamheden van de Politiebuitendienst te Brussel alsmede afbakening van de werkzaamheden ten opzichte van het Bureau Nationale Veiligheid te Brussel en de liquidatie van beide diensten., 1945-1953; 42; 1 omslag
        Openbaarheid beperkt tot 01-01-2029
      - A 014/46. Stukken betreffende het instellen van een onderzoek naar de repatriëring van Nederlandse krijgsgevangenen vanuit de Verenigde Staten van Amerika., 1946; 43; 1 omslag
        Bevat Londens dossier P 152. Bevat persoonsnamen.
      - A 021/46. Stukken betreffende de doorzending aan betrokken ambtgenoten van correspondentie betreffende het opeisen voor Nederland van een in Spanje aangehouden Douglas DC 3, voormalig KLM vliegtuig voorzien van Duits kentekenen., 1946; 44; 1 omslag
      - A 022/46. Rapport, opgemaakt door W.J.H.J. Hermis, betreffende een onderzoek naar de "registers inzake clandestiene slachtingen" die behoorden tot de Bijzondere Afdeling van de Rijksrecherche., 1946; 45; 1 stuk
      - A 023/46. Nota's, rapporten en krantenartikelen betreffende de interne werkwijze, de liquidatie van Bureau Nationale Veiligheid en oprichting van de Centrale Veiligheidsdienst, met geleidebrieven., 1946-1949; 46; 1 omslag
        Openbaarheid beperkt tot 01-01-2025
        Bevat persoonsnamen.
      - A 024/46. Weekrapporten van diverse bureaus en diensten ressorterend onder de Afdeling Politie van het Ministerie van Justitie., 1946; 47-55; 9 omslagen
        - Algemeen., 47
        - Bureau Beheer: over de periode 11 maart - 16 december., 48
        - Bureau Criminele Voorlichting: over de periode 4 maart - 15 december., 49
        - Bureau Juridische Zaken: over de periode 11 maart - 13 april., 50
        - Bureau Kabinet: over de periode 25 februari - 25 maart., 51
        - Bureau Opleiding: over de periode 5 maart - 14 december., 52
        - Bureau Rijksvreemdelingendienst: over de periode 11 maart - 14 december., 53
        - Laboratorium: over de periode 13 april - 31 augustus en Intendance Rijkspolitie: over de periode 8 - 20 april., 54
        - Rijksidentificatiedienst: over de periode 4 maart - 14 december., 55
      - A 027/46. Stukken betreffende het instellen van een onderzoek naar de gang van zaken rond de toelating in Nederland en eventuele repatriëring naar Rusland van een groep Russische Mennonieten., 1946; 56; 1 omslag
      - A 034/46. Stukken betreffende het geven van een reactie op een brief met bijlage van het hoofd van Bureau B van het Bureau Nationale Veiligheid over een door het Comité tot Voorlichting van Gewetensbezwaarden inzake de Krijgsdienst, aan dienstplichtigen van lichting 1946, gerichte circulaire over een voorlichtingsavond., 57; 1 omslag
      - A 045/46. Rapporten, opgemaakt door inspecteur-rijksrechercheur W.C.J. Wooning, betreffende verklaringen van Wenski, Rauter en Broersen inzake de reorganisatie van de Nederlandse politie tijdens de Duitse bezetting, met geleide- en doorzendingsbrieven., 1946; 58; 1 omslag
      - A 050/46. Stukken betreffende het instellen van een onderzoek naar de gang van zaken rond het grensincident te Venlo in 1939, waarbij twee kapiteins van de Engelse Geheime Dienst op Nederlands grondgebied door de Duitsers zijn gevangengenomen., 1939-1951; 59; 1 pak
        Openbaarheid beperkt tot 01-01-2027
      - A 061/46. Brief van de Rijksvreemdelingendienst aan de procureur-fiscaal bij het Bijzonder Gerechtshof te 's-Hertogenbosch inzake eventuele tewerkstelling van onder andere Rijksduitsers en Volksduitsers in de provincie Limburg tot het moment van hun uitzetting, afschrift., 1946; 60; 1 stuk
      - A 079/46. Stukken betreffende het instellen van een onderzoek naar de situatie en de toekomst van de Politiebuitendiensten in Brussel, Londen en Parijs., 1945-1946; 61; 1 omslag
      - A 083/46. Stukken betreffende het instellen van een onderzoek naar de activiteiten van de "Holland Gruppe Freies Deutschland" en de te nemen maatregelen ten aanzien van haar leden, bestaande uit overwegend staatloze burgers., 1945-1946; 62; 1 omslag
      - A 085/46. Stukken betreffende het verzoek aan de procureur-generaal, fungerend directeur van politie te 's-Gravenhage om een onderzoek te laten instellen door de Rijksrecherche naar de slechte discipline en de abnormale toestanden in het, onder Engelse controle staande, krijgsgevangenkamp te Hoek van Holland., 1946; 63; 1 omslag
      - A 109/46. Stukken betreffende het inwinnen van inlichtingen bij het Bureau Inlichtingen der Nederlandse Regering over de behandeling van Engelandvaarders door de Spaanse autoriteiten., 1946; 64; 1 omslag
      - A 113/46 Rapporten van N.A.G.L. Moerings, 1e luitenant van Algemene Dienst hoofd Sectie III van de provinciale militair commissaris in Noord-Brabant over mogelijke misstanden bij het bestraffen van meestal bemiddelde of invloedrijke personen, met name W. van Beuningen jr. en Ketel., 1945; 65; 1 omslag
        Openbaarheid beperkt tot 01-01-2021
        Ketel was inlichtingenman van mr. Goossen voor wat betreft eventuele revolutionaire acties in Nederland.
      - A 114/46 Stukken betreffende het te voeren beleid ten aanzien van zich in het buitenland bevindende politieke delinquenten., 1946-1947; 66; 1 omslag
        Openbaarheid beperkt tot 01-01-2023
      - A 116/46. Stukken betreffende de doorzending aan de minister van Oorlog van rapporten over Engelandvaarders inzake eventuele uitreiking van onderscheidingen., 1946; 67; 1 omslag
        A 116/46 gaat verder in A 003/47.
      - A 120/46. Krantenknipsels betreffende de "Velser-affaire", betrekking hebbende op publicaties in een weekblad met beschuldigingen aan het adres van een aantal kopstukken uit de illegaliteit, die in de bezettingstijd te Haarlem en Velsen opereerden., 1946-1951; 68; 1 omslag
      - A 124/46. Stukken betreffende het beantwoorden van een verzoek van het hoofd van het Bureau Inlichtingen der Nederlandse Regering om te mogen beschikken over dossiers van inlichtingendiensten Londen betreffende militaire zaken., 1946; 69; 1 omslag
      - A 126/46. Stukken betreffende het opstellen van voorwaarden waaronder een paspoortaanvraag niet gehonoreerd kan worden, met name ten opzichte van politieke delinquenten., 1946; 70; 1 omslag
        Bevat ook A 130/46.
      - A 128/46. Verslag van de werkzaamheden van het College van Algemene Commissarissen voor Landbouw, Handel en Nijverheid voor het Bevrijde Nederlandse Gebied over de periode januari - februari 1945., 71; 1 stuk
      - A 131/46. Rapport van de consul-generaal te Brussel inzake bemoeiingen die het Consulaat-Generaal der Nederlanden heeft met in België gedetineerde Nederlanders, met bijlage., 1946; 72; 1 omslag
      - A 136/46 - A 161/46. Stukken betreffende het verzamelen van gegevens door onder het Ministerie van Justitie ressorterende consulaire ambtenaren, bestemd voor het opstellen van de "Geheime zwarte lijst" door de minister van Buitenlandse Zaken, welke is onderverdeeld in vier afzonderlijke lijsten te weten, lijst A politiek onbetrouwbare Nederlandse onderdanen, lijst B Nederlandse dienstweigeraars, lijst C Nederlandse belastingweigeraars en lijst D Nederlandse zeelieden, die na 10 mei 1940 gedeserteerd zijn, en wiens gedrag nadien aanleiding geeft tot de verwachting, dat zij niet meer bij de Nederlandse koopvaardij werkzaam zullen zijn., 1941-1945; 73-93; 1 pak, 20 omslagen
        Geordend op oorspronkelijk dossiernummer.
        - A 136/46. Algemeen, 1943 - 1945, 73
        - A 136/46. Verenigde Staten van Amerika en Canada, 1942 - 1945, 74
        - A 137/46. Londen, 1942 - 1944, 75
          Openbaarheid beperkt tot 01-01-2020
        - A 138/46. Canada, 1943, 76
        - A 139/46. Groot-Britannië en Noord-Ierland, 1943 - 1945, 77
        - A 140/46. China, 1943, 78
        - A 141/46. Unie van Zuid-Afrika, 1941 - 1944, 79
        - A 142/46. Nieuw-Zeeland, 1944, 80
        - A 143/46. West-Indische Eilanden, 1944, 81
        - A 144/46 - 150/46. Zuid-Amerika, 1944 - 1945, 82; pak
        - A 151/46. Verenigde Staten van Amerika, 1943 - 1944, 83
        - A 152/46. Australië, 1942 - 1945, 84
        - A 153/46. Turkije, 1944, 85
        - A 154/46. Palestina, 1944, 86
        - A 155/46. Spanje, 1942 - 1945, 87
        - A 156/46. Zweden, 1942, 88
        - A 157/46. Algiers, 1944, 89
        - A 158/46. Noord-Afrika, 1944, 90
        - A 159/46. Zwitserland, 1941 - 1944, 91
        - A 160/46. Brits Indië, 1943 - 1944, 92
        - A 161/46. Portugal, 1941 - 1945, 93
      - A 172/46. Stukken betreffende het verlenen van medewerking aan de overdracht van Kabinetsstukken van het Londense Ministerie van Justitie inzake gedragingen van zeelieden, aan het Bureau Nationale Veiligheid (later Centrale Veiligheidsdienst), alsmede betreffende de samenwerking tussen politie en justitie., 1946; 94; 1 omslag
      - A 205/46. Stukken betreffende de controle op de uitvoering van het toezicht op de naleving van de bij voorwaardelijke buiten vervolgingstelling opgelegde voorwaarden aan vrijgelaten politieke delinquenten., 1946; 95; 1 omslag
      - A 212/46. Stukken betreffende het verlenen van medewerking aan de totstandkoming van een concept-KB inzake de instelling, bevoegdheden en taakuitvoering van een buitenlandse inlichtingendienst der Nederlandse regering en een concept-circulaire betreffende de samenwerking tussen de militaire- en economische inlichtingendiensten., 1946; 96; 1 omslag
      - A 003/47. Stukken betreffende het verstrekken van inlichtingen over Engelandvaarders aan de Commissie Militaire Onderscheidingen uit door de juridisch adviseur bij de Nederlandse ambassade te Londen ingezonden staten met opgaven van gedurende de oorlog in Engeland aangekomen Nederlandse Engelandvaaarders en een uittreksels uit verhoorrapporten., 1946-1947; 97; 1 pak